

Jonathan GRUNDER

Technicien Helpdesk ~ Développeur Full stack

Téléphone: 06.59.71.09.22

E-mail: jonathan.grunder@gmail.com Site: https://jonathan-grunder.tech Saint-Avold, France | 33 ans, permis B

Il vaut mieux savoir tout chercher que chercher à tout savoir

PRÉSENTATION ()

Développeur expérimenté dans l'environnement HelpDesk omnicanal, j'ai acquis une certaine expertise dans l'étude et le développement de solutions informatiques multiplateforme. Acteur sur des projets internationaux, j'échange au quotidien en anglais avec les équipes centrales et je participe activement à l'étude et la mise en place de solutions, autant pour nos clients que pour nos collaborateurs. Doté d'un bon esprit d'analyse et d'un idéal de perfection, je cherche toujours à approfondir mes connaissances en autonomie et à apporter des réponses adaptées à toutes les situations, même inattendues, de nos missions.

COMPÉTENCES

Autonome et autodidacte

Définir un plan de travail, faire preuve de curiosité et anticiper les besoins.

> Rigoureux et idéaliste

Travailler sur l'essentiel avec précision et faire preuve de persévérance sur les obstacles du quotidien.

> Esprit d'équipe

Travailler avec plusieurs têtes brûlées et collaborer avec les différents services pour redorer l'image IT.

> Polyvalent

Ne pas se limiter à une vision unidirectionnelle et faire part de conseils et suggestions sur les projets et méthodologies de travail.

Googlage heuristique

Discuter ouvertement avec Google et trouver au moins deux solutions à un problème.

> Veille technologique

0 0 * * * apt update >> knowledge.db

EXPÉRIENCE PROFESSIONNELLE

TECHNICIEN INFORMATIQUE

de septembre 2013 à aujourd'hui

BOSCH CENTRE DE SERVICES puis COMDATA Group | Freyming-Merlebach, France

- Répondre aux appels, e-mails et tickets d'assistance, aider les employés et les clients finaux à résoudre leurs problèmes informatiques – Remedy SMT, GLPI, OTRS
- </> Développer et implémenter des applications Internet et Intranet sur plusieurs platesformes (IIS et Apache) et assurer leur maintenance et leur amélioration régulières -PHP7, CSS3, HTML5, JQuery, Vue.js, Node.js, Laravel sous Eclipse et PHPStorm
- </> Gérer un domaine Active Directory, contrôler et sécuriser le matériel et les logiciels grâce à des déploiements de GPO.
- </> Assurer la disponibilité et l'intégrité du réseau, des systèmes et des données Administration WSUS, Windows Server, SQL Server, MySQL, Debian
- </> Gérer la sécurité, surveillance du réseau et des serveurs sur site et hors site PRTG et ZABBIX, VNC et TeamViewer, Symantec et Kaspersky
- Développer des applications en VB.NET et mettre en place un système de déploiement et de mise à jour contrôlées via un dépôt collaboratif avec Git et Subversion
- Virtualiser un parc informatique et maintenir les Masters sous Citrix et VMWare
- Concevoir des rapports statistiques sous Interactive Insights depuis un entrepôt de données
- </> Connaissance des systèmes VoIP Genesys et Avaya (admin), XiVO/Wazo
- Intégrer des ordinateurs Windows 10 et leurs équipements au réseau d'entreprise et VoIP, déploiement d'applications à l'aide de KSC.

CALL CENTER - MANAGER DE PROXIMITÉ

d'avril 2010 à septembre 2013

BOSCH CENTRE DE SERVICES | Forbach, France

- Traiter les problèmes relationnels avec les clients de manière professionnelle et conformément à la politique de l'entreprise.
- </> Gérer une équipe de douze agents et organiser la moitié d'entre eux en postes 3/8 24/7.
- </> Assurer en moyenne 10 appels par jour transférés par les collaborateurs afin de garantir une réponse adaptée à la requête complexe du client.

CALL CENTER - AGENT TECHNIQUE

d'avril 2008 à avril 2010

2006

2005

2002

BOSCH CENTRE DE SERVICES | Forbach, France

- Assistance technique aux utilisateurs de premier et second niveau.
- Autodidacte des nouvelles technologies pour faciliter les tâches quotidiennes.
- Travail de nuit et le Week-end 24/7 aux 3/8.

TECHNOLOGIES (en années d'expérience)

LANGAGES		OUTILS
HTML	7	OTRS 6
CSS	6	Citrix 6
PHP	6	PRTG 4
Javascript	6	Genesys 4
VB.NET & VBA	5	Zabbix 4
jQuery	4	Remedy SMT 3
Laravel	3	KES 1
NodeJS	1	

FORMATION

Baccalauréat Scientifique | Option physique et chimie Lycée Régional Robert SCHUMAN | Metz, France

Attestation de Formation aux Premiers Secours Lycée Régional Robert SCHUMAN | Metz, France

Brevet des Collèges

Collège André Malraux | Delme, France

CRÉATIONS

Club de plongée La Palanquée, site vitrine simple avec Bootstrap 4 http://www.lapalanquee.com/

Aion Database 2.7, base de données old-school développée sous Laravel https://aiondatabase.info/

Kimsufi Alert, outil permettant de surveiller la disponibilité des serveurs Kimsufi https://github.com/jgrunder/kimsufi-alert

DIVERS

Sauveteur Secouriste du Travail depuis le 13 Octobre 2020 Concepteur d'applications pour Streamers professionnels Administrateur de serveurs de jeu Concepteur de mods et de cartes sur Unreal Engine et Unity